台灣台中地方法院刑事裁定　　　　　　　　　　　　　　九十一年度自字第一六號
　　自　訴　人　甲○○
　　被　　　告　乙○○
右列被告因詐欺案件，經自訴人提起自訴，本院裁定如左：
    主  文
自訴駁回。
    理  由
一、本件自訴意旨略稱：被告乙○○自民國（下同）八十六年十月十二日起，至八十
    七年七月二十四日止，計八次帶同不詳姓名之友人二、三人至自訴人經營之山手
    線飲料店消費，消費金額總計新台幣（下同）萬貳仟貳佰元（誤載為萬貳仟
    貳佰貳拾元），有被告簽發之本票八張可證，被告每次結帳時未帶現金均要求簽
    帳，並言明領薪即一次結清等語，俟最後一次八十七年七月三十日被告帶同五名
    不詳姓名友人前來店內消費時，店內經理以前帳未清，拒絕被告再度簽帳後，被
    告即心生不悅，並自此即未再至本店消費，且避不見面，經自訴人店內經理前往
    被告服務的高爾夫球場找尋，亦遍尋不著，將催告信函寄至被告戶籍地，亦不獲
    回應。被告乙○○自始即計劃白吃白喝存心欺騙，其行為已侵害自訴人之利益，
    因認被告涉犯刑法第三百三十九條第一項之詐欺取財罪嫌云云。
二、按法院或受命推事於自訴案件第一次審判期日前訊問及調查結果，如認為案件有
    刑事訴訟法第二百五十二條至第二百五十四條之情形者，得以裁定駁回其自訴，
    同法第三百二十六條第三項定有明文。又按刑法第三百三十九條第一項之詐欺取
    財罪係以意圖為自己或第三人不法之所有，以詐術使人將本人或第三人之物交付
    為構成要件。本件被告經本院二次通緝到案，並經訊問後，均堅詞否認有何詐欺
    犯行，辯稱：伊至自訴人經營之山手線飲料店消費多次，都有陸續給付消費款，
    但迄今尚積欠三萬餘元，惟伊有簽立本票擔保付款，並非存心詐騙自訴人等語。
    經查，自訴人甲○○於九十一年十月十八日本院調查中陳述：「（問：被告之前
    到店裡面消費是否會不定期付款？）是的，這次告他是因為找不到他的人，我才
    告他。」等語，有本院九十一年十月十八日調查筆錄一份在卷足稽，核與被告乙
    ○○前揭辯詞相符，足認被告至自訴人所經營之飲料店消費應無自訴人前揭所指
    存心詐騙而施用詐術之犯行；又被告既係連續多次簽發本票予自訴人擔保其消費
    款，而自訴人復未予拒絕，並自八十六月十月十一日起至八十七年七月二十四日
    止，共收受八張被告簽發之本票，益徵自訴人並無陷於錯誤而交付財物或使被告
    因而獲得財產上不法利益。再被告既與自訴人達成和解，有和解書一紙在卷可稽
    ，更徵其無詐欺之犯意甚明。本件應屬民事債務不履行之問題，自訴人應循民事
    途逕解決，始為正道，其以被告未清償債務，即認其涉犯詐欺罪嫌，顯屬率斷，
    又被告之行為既均與詐欺取財罪及詐欺得利罪之構成要件不合，即不能令負該罪
    責，被告乙○○犯罪嫌疑顯有不足，核有刑事訴訟法第二百五十二條第十款所規
    定之情形，參照前揭說明，爰以裁定駁回自訴人之自訴。
據上論斷，應依刑事訴訟法第三百二十六條第三項、第二百五十二條第十款，裁定如
主文。
中      華      民      國    九十一    年      十      月     十八     日
                            臺灣臺中地方法院刑事第六庭
                                    法  官  許  月  馨
右正本證明與原本無異。
如不服本裁定，應於裁定送達後五日內，向本院提出抗告狀抗告於台灣高等法院台中
分院（須附繕本）。
                                    書記官
中      華      民      國    九十一    年      十      月    二十二    日
